臺灣高雄地方法院民事裁定
108年度消債清字第195號
聲  請  人  林虹宜即林蝓潔
0000000000000000

0000000000000000

0000000000000000

代  理  人  林怡君律師
上列當事人因消費者債務清理事件聲請清算，本院裁定如下：
    主  文
聲請人林虹宜即林蝓潔自中華民國一百零八年十二月十八日下午
四時起開始清算程序。
命司法事務官進行本件清算程序。
    理  由
一、聲請意旨略以：伊無力清償債務，曾於民國108年8月14日向
    本院聲請調解債務清償方案，惟調解不成立。又伊未經法院
    裁定開始更生程序或許可和解或宣告破產，爰聲請清算等語
    。
二、按債務人不能清償債務或有不能清償之虞者，得依本條例所
    定更生或清算程序，清理其債務；債務人對於金融機構負債
    務者，在聲請更生或清算前，應向最大債權金融機構請求協
    商債務清償方案，或向其住、居所地之法院或鄉、鎮、市、
    區調解委員會聲請債務清理之調解；自債務人提出協商請求
    之翌日起逾30日不開始協商，或自開始協商之翌日起逾90日
    協商不成立，債務人得逕向法院聲請更生或清算；債務人於
    法院裁定開始更生程序或許可和解或宣告破產前，得向法院
    聲請清算；法院開始清算程序之裁定，應載明其年、月、日
    、時，並即時發生效力；法院裁定開始更生或清算程序後，
    得命司法事務官進行更生或清算程序；必要時，得選任律師
    、會計師或其他適當之自然人或法人1人為監督人或管理人
    ，消費者債務清理條例（下稱消債條例）第3條、第151條第
    1項、第153條、第80條前段、第83條第1項、第16條第1項分
    別定有明文。
三、經查：
  ㈠聲請人前於108年8月14日向本院聲請調解債務清償方案，經
    本院108年度司消債調字第418號受理，於同年9月9日調解不
    成立，聲請人並於同日以言詞聲請清算等情，業經本院調閱
    上開調解卷宗核閱無訛。
  ㈡次查，聲請人於106年及107年度申報所得均為新臺幣（下同
    ）0元，名下無財產，勞工保險投保於高雄市美容業職業工
    會，投保薪資為30,300元，名下之中國人壽保單無解約金。
    又聲請人自陳84年間曾於榮村建設公司擔任會計及銷售房屋
    人員，因患有重鬱症、混合型焦慮症及慢性失眠，自107年
    起無業，生活費由母親陳阿玉每月資助18,000元及男友柯斯
    文每月資助8,000元，並協助照顧養父蘇景耀及夜市擺攤賺
    取生活費用，未領取社會補助，成年長女亦未給付扶養費等
    情，此有財產及收入狀況說明書（調解卷第4至5頁）、財團
    法人金融聯合徵信中心前置協商專用債權人清冊（調解卷第
    8至9頁）、信用報告（調解卷第10至11頁）、財政部高雄國
    稅局106年及107年度綜合所得稅各類所得資料清單及總歸戶
    財產查詢清單（調解卷第12至14頁）、收入切結書（調解卷
    第15至16頁）、高雄市政府社會局社會福利資訊料查詢表（
    本案卷第10至12頁）、債權人清冊（本案卷第15頁）、戶籍
    謄本（本案卷第18頁）、勞工保險被保險人投保資料表（本
    案卷第20頁）、柯斯文出具說明切結書（本案卷第21頁）、
    診斷證明書（本案卷第22頁及反面）、存摺（本案卷第27至
    28頁）、商業保險投保資料查詢結果表（本案卷第34頁）等
    在卷可參。則在查無聲請人有其他收入來源之情形下，佐以
    其106、107年度均無申報所得紀錄，並觀之診斷證明書醫囑
    所載：「患者長期就診，曾有多次自傷自殺病史，其病程慢
    性化，有明顯社交職能障礙。」，及第三人柯斯文已出具說
    明切結書，本院即以聲請人每月共受資助26,000元（計算式
    ：18,000＋8,000＝26,000）作為核算其現在償債能力之基礎
    。
  ㈢關於聲請人個人日常必要支出部分，聲請人承租套房居住，
    每月房租3,000元，未領取租金補助，此有房屋租賃契約書
    及高雄市政府都市發展局函在卷可稽（本案卷第29至30頁、
    第51頁）。按債務人必要生活費用，以最近一年衛生福利部
    或直轄市政府所公告當地區每人每月最低生活費一點二倍定
    之，消債條例第64條之2第1項定有明文。本院參酌衛福部社
    會司所公告108年度高雄市最低生活費標準為13,099元，則
    聲請人每月生活所必需除有特殊情形並有證據證明者外，自
    宜以此數額之1.2倍即15,719元為度，始得認係必要支出。
    又上開最低生活費用之標準，係照當地最近1年平均每人消
    費支出60％，依其基準之家庭收支調查報告調查表格式所示
    有關經常性支出之調查項目，其原即包括利息支出、食品、
    衣著、房租及水費、電費、醫療保健、交通、娛樂、教育等
    基本生活需求。本院認在聲請人未能立證證明其有其他特殊
    需求之情形下，其個人必要生活費用即應以此為限度。
四、綜上所述，以聲請人現每月收入26,000元為其償債能力基準
    ，扣除個人必要生活費15,719元後，餘10,281元，而聲請人
    目前負債總額為5,811,860元（參調解卷第24頁中華開發資
    產公司無擔保房貸5,554,662元及第39頁星展銀行257,198元
    ），以聲請人每月所餘按月攤還結果，需約47年（計算式：
    5,811,860÷10,281÷12＝47.1）始能清償完畢，堪認聲請人確
    有不能清償債務之情事，則聲請人向本院聲請清算，應予准
    許，爰命司法事務官進行本件清算程序。
五、依消債條例第11條第1項、第83條第1項、第16條第1項，裁
    定如主文。
中　　華　　民　　國　　108 　年　　12　　月　　18　　日
                  民事庭　法　官　賴寶合
以上正本係照原本作成。
本裁定不得抗告。
中　　華　　民　　國　　108 　年　　12　　月　　18　　日
                          書記官  胡美儀